# 陈版：关于终止经营净利润列报问题

提问人：sunzbshiye 时间：2018-05-07 23:18:27
请教陈版： 准则规定，采用未来使用法。比如 2017 年 11 月，子公司满足归类为持有待售类别的一切条件，那么 2017 年底合并利润表中，子公司的利润是否 11 月之前的归入持续经营净利润， 11 月之后的才能归为终止经营净利润。
感谢！

回答人：chenyiwei
首先要明确：持有待售和终止经营的区别。其次，如果 2017 年 11 月，子公司满足归类为终止经营的一切条件，则该子公司报告期内的净利润全部是终止经营净利润，包括前期比较期间的数据也一并调整。